# 请教所得税汇算清缴与预缴数额差异的会计处理

提问人：yygza 时间：2011-12-12 14:42:24
请教本年 5 月对所得税汇算清缴与预缴数额差异的会计处理，该所得税费用是计入上年损益还是计入本年，一般每年都有差异，如果计入上年的话，每年都要调整年初数了？根据上市公司执行企业会计准则监管问题解答（ 2010 年第一期，总第四期），对于上市公司按照税法规定需补缴以前年度税款的，如果属于前期差错，调整以前年度会计报表相关项目；否则，应计入补缴税款当期的损益。
实务中具体判断？请教陈版！

回答人：chenyiwei
请参考《计学撮要》第 388 ～ 391 页的问答。

提问人：cjzhangyong 时间：2012-03-07 19:06:21
回复 chenyiwei 的帖子
我在论坛下载的计学概要388-391不是讲到前期差错的问题

回答人：chenyiwei
现在网上的PDF版本不是原版的。我指的是第五章“信息披露和列报业务问答”中第一节“报表列报和披露的相关问题”中的问题14“会计估计变更和前期会计差错更正的区分”。